Minutes et répertoires du notaire Julien SIOT, 13 mai 1743 - 2 mai 1785 (étude XL)
Archives nationales
Minutes et répertoires du notaire Julien SIOT (étude XL)
13 mai 1743 - 2 mai 1785
MC/ET/XL/47 - MC/ET/XL/60, MC/RE/XL/1/A - MC/RE/XL/1/B
Etude XL; Siot, Julien
Archives nationales de France
Minutes et répertoires: la loi 2008-696 du 15 juillet 2008 relative aux archives a fixé à 75 ans à compter de la date de l'acte, ou à 25 ans à compter de la date du décès de l'intéressé si ce délai est plus bref, le délai de communication des minutes et répertoires des notaires; ce délai est porté à 100 ans à compter de la date de l'acte si le document se rapporte à un mineur (code du Patrimoine, articles L213-2, 4e d et 5e).
Autres documents de l'étude (dossiers de clients, comptabilité...): s'agissant d'archives privées, ces documents sont communicables selon les modalités fixées par le déposant ou le donateur.
Certains documents ne sont pas accessibles en raison de leur mauvais état de conservation.
Versement
Accès aux instruments de recherche de tous les notaires de l’étude XL
Archives de l'étude XL
- Minutes de Julien SIOT, 13 mai 1743 - 2 mai 1785; MC/ET/XL/47 - MC/ET/XL/60
  - Minutes. 1743, 13 mai - 1745, 13 mai 1743 - 1745; MC/ET/XL/47
    Informations complémentaires:
    Notaire tabellion en la prévôté de Passy.
    Informations concernant le classement:
    Le niveau inférieur de description, quand il existe, correspond aux minutes d'actes. Toutes les minutes ne sont pas forcément décrites une à une. Les descriptions de ces minutes sont plus ou moins détaillées.
  - Minutes. 1746 - 1748, MC/ET/XL/48
  - Minutes. 1760 - 1763, MC/ET/XL/49
    1761, 4 juillet un acte passé en l'étude de Chaillot par Siot.
  - Minutes. 1764 - 1765, MC/ET/XL/50
  - Minutes. 1766 - 1767, MC/ET/XL/51
  - Minutes. 1768 - 1769, MC/ET/XL/52
  - Minutes. 1770 - 1771, MC/ET/XL/53
  - Minutes. 1772 - 1773, MC/ET/XL/54
  - Minutes. 1774 - 1775, MC/ET/XL/55
    13 août 1775, un acte passé devant Siot, notaire royal, garde-notes héréditaire en la prévôté royale de Chaillot, dit Faubourg de la Conférence à Paris.
  - Minutes. 1776 - 1777, MC/ET/XL/56
    1776, 7 octobre, un acte passé en l'étude de Chaillot par Siot.
  - Minutes. 1778 - 1779, MC/ET/XL/57
  - Minutes. 1780 - 1781, MC/ET/XL/58
  - Minutes. 1782 - 1783, MC/ET/XL/59
    1783, 3 février un un acte passé en l'étude de Chaillot par Siot.
  - Minutes. 1784 - 1785, 2 mai, 1784 - 2 mai 1785; MC/ET/XL/60
- Répertoire(s) de Julien SIOT, 6 janvier 1700 - 2 juillet 1806; MC/RE/XL/1/A - MC/RE/XL/1/B
  - Répertoire. 1700, 6 janvier - 1756, 30 septembre, 6 janvier 1700 - 30 septembre 1756; MC/RE/XL/1/A
    Répertoire des notaires Louis Brouard (6 janvier 1700 - 31 décembre 1722), Jean Guignebesche (3 mai 1723 - 20 octobre 1723), Choin (8 novembre 1723 - 3 novembre 1733), Julien Siot (13 mai 1743 - 30 septembre 1756).
    Le répertoire de Jean Guignebesche ne comprend que 3 actes (3 mai, 17 mai et 20 octobre 1723).
    Informations concernant le classement et la cotation:
    Le niveau inférieur de description, quand il existe, correspond aux mentions d'actes contenues dans le répertoire. Parmi celles-ci, certaines peuvent y être décrites, de manière plus ou moins détaillée. Pour consulter l'acte proprement dit, il convient de rechercher la cote au niveau des articles (registre ou liasse) des minutes du notaire (cote de type 'MC/ET').
    Ancienne(s) cote(s):
    RE/XL/1
  - Répertoire. 1743, 13 mai - 1806, 2 juillet, 13 mai 1743 - 2 juillet 1806; MC/RE/XL/1/B
    Répertoire des notaires Julien Siot (13 mai 1743 - 2 mai 1785), Anne Urbain Bourget (6 juin 1785 - 2 juillet 1806).
    RE/XL/1 bis
    - Inventaire après décès de Antoine Dumanoir, 24 mars 1762
      Mention dans le répertoire du notaire coté:
      MC/RE/XL/1/B
      Informations concernant le classement et la cotation du document:
      Attention: la cote de répertoire (de type 'MC/RE') ne permet pas de consulter la minute de l'acte. ll convient de rechercher la cote de la minute (de type 'MC/ET') au niveau des articles (registre ou liasse) de minutes du notaire.
      L'accès aux images numérisées des pages du répertoire se fait au niveau de description supérieur (' Répertoire du notaire '), rubrique ' Consulter les archives numérisées associées'.
      Origine de l'information:
      Inventaires après décès de 1762 (2536 actes), par Thierry Boudignon, v. 1990 (base de données migrée: voir contexte dans le Plan d'orientation général - Notaires de Paris, guides thématiques du Minutier).
      Date de création de la notice: 2004
      inventaire après décès; Dumanoir, Antoine
    - Inventaire après décès de Nicolas GRIMIERY, 30 mars 1762
      inventaire après décès; Grimiery, Nicolas
    - Inventaire après décès de Jacques Philippe LEVACHER, 20 juillet 1762
      inventaire après décès; Levacher, Jacques-Philippe
    - Inventaire après décès de Pierre Charles Fay, 16 octobre 1762
      inventaire après décès; Fay, Pierre-Charles
    - Contrat de mariage entre Claude Daniel Tapette et Mathurine Victoire Bonnefoi, 4 juin 1780
      Base Généanot des actes contenant des renseignements d'état civil, 1780-1790 par l'association La France généalogique, 2004-2012 (base de données migrée: voir contexte dans le Plan d’orientation général - Notaires de Paris, guides thématiques du Minutier).
      Date de création de la notice: 2006
      contrat de mariage; Tapette, Claude-Daniel; Bonnefoi, Mathurine-Victoire
    - Inventaire après décès de Jean Zacharie Lemp, 26 septembre 1780
      inventaire après décès; Lemp, Jean-Zacharie
    - Inventaire après décès du sieur Draouet époux de Delaplace Marie Madelaine, sa veuve, 17 novembre 1780
      inventaire après décès; Draouet (sieur); Delaplace, Marie-Madelaine
    - Inventaire après décès de Jean Banide, 6 février 1781
      Inventaires après décès de 1781 (1797 actes), par Thierry Boudignon, v. 1995 (base de données migrée: voir contexte dans le Plan d’orientation général - Notaires de Paris, guides thématiques du Minutier).
      inventaire après décès; Banide, Jean
    - Inventaire après décès du sieur Jean Banide et Jeanne Chauvin, son épouse, 6 février 1781
      inventaire après décès; Banide, Jean; Chauvin, Jeanne
    - Inventaire après décès de Jeanne Chauvin épouse Jean Banide, 6 février 1781
      inventaire après décès; Chauvin, Jeanne; Banide, Jean (épouse)
    - Inventaire après décès de Louis Sereker, 16 février 1781
      inventaire après décès; Sereker, Louis
    - Inventaire après décès de Sereker Louis, époux de Margueritte Gertrude Binder, 17 février 1781
      inventaire après décès; Sereker, Louis; Binder, Margueritte-Gertrude
    - Inventaire après décès de Suzanne Judis épouse Jean Baptiste Gautier, 3 juillet 1781
      inventaire après décès; Judis, Suzanne; Gautier, Jean-Baptiste
    - Inventaire après décès de Suzanne Judis, épouse de Jean Baptiste Gautier, 13 juillet 1781
    - TST. de Claude Mignard, 8 décembre 1781
      testament; Mignard, Claude; teinturier blanchisseur
    - Inventaire après décès de Gaspard Chazote, époux d'Antoinette Marie Gavotte, 11 mai 1782
      inventaire après décès; Chazote, Gaspard; Gavotte, Antoinette-Marie; maçon
    - Inventaire après décès de Charles Maillet, époux d'Anne Catherine Guérin, 8 août 1782 - 10 août 1782
      inventaire après décès; Maillet, Charles; Guerin, Anne-Catherine
    - Inventaire après décès de Marie Anne Verrin, épouse de Benigne Chapez, 9 août 1782
      inventaire après décès; Verrin, Marie-Anne; Chapez, Benigne; menuisier
    - Inventaire après décès de Jean Nicolas Sageret, époux de Madelaine Loingot, 16 octobre 1782
      inventaire après décès; Sageret, Jean-Nicolas; Loingot, Madelaine
    - Inventaire après décès de Noël Soret, voiturier, époux de Geneviève Sevigny, 16 janvier 1783
      inventaire après décès; Soret, Noël; Sevigny, Geneviève; transporteur de marchandises
    - Inventaire après décès de Pierre Blondy, époux de Marie Jeanne Germain, 25 janvier 1783
      inventaire après décès; Blondy, Pierre; Germain, Marie-Jeanne
    - Contrat de mariage entre Jean Masson et Marie Anne Charpentier, 26 janvier 1783
      contrat de mariage; Masson, Jean; Charpentier, Marie-Anne
    - TST. de Jean François Bassier, 5 février 1783
      testament; Bassier, Jean-François
    - TST. de la dame Louise Suzanne Menard, veuve Le Cerf de Passy, 30 avril 1783
      testament; Menard, Louise-Suzanne; Le Cerf de Passy (sieur)
    - Inventaire après décès de Mathurin Mazureau et de demoiselle Toucheux, 26 octobre 1783
      inventaire après décès; Mazureau, Mathurin; Toucheux (demoiselle)
    - Inventaire après décès de Marie Pierrette Lebert, épouse de Jean Pergot, 5 novembre 1783
      inventaire après décès; Lebert, Marie-Pierrette; Pergot, Jean
    - Inventaire après décès du sieur Delannoy, 22 avril 1784
      inventaire après décès; Delannoy (sieur)
    - Contrat de mariage entre Jacques François Hubert et Françoise Pierrette Gardeboit, 23 mai 1784
      contrat de mariage; Hubert, Jacques-François; Gardeboit, Françoise-Pierrette
    - Inventaire après décès de Françoise Rose Chalot, épouse de Noël Lamard, 7 juin 1784
      inventaire après décès; Chalot, Françoise-Rose; Lamard, Noël
    - Inventaire après décès d'Honoré Pierre Oussir et de Louise Elizabeth Le Blanc, son épouse, 31 août 1784
      inventaire après décès; Oussir, Honoré-Pierre; Le Blanc, Louise-Elizabeth
    - Inventaire après décès de Marie Michelle Sageres, blanchisseuse, 29 septembre 1784
      inventaire après décès; Sageres, Marie-Michelle; teinturier blanchisseur
    - Inventaire après décès du sieur Claude Levy Gautier, boucher à Passy, époux de Margueritte Beuzelin, 5 octobre 1784
      inventaire après décès; Levy-Gautier, Claude; Beuzelin, Margueritte; boucher
    - Inventaire après décès de Suzanne Crepine, épouse de Claude Julien Noblet, 9 décembre 1784
      inventaire après décès; Crepine, Suzanne; Noblet, Claude-Julien
    - Inventaire après décès de Jean Louis Sageret, blanchisseur, époux de Catherine David, 20 janvier 1785
      inventaire après décès; Sageret, Jean-Louis; David, Catherine; teinturier blanchisseur